【裁判字號】    92,裁,169
【裁判日期】    920213
【裁判案由】    綜合所得稅
【裁判全文】
最  高  行  政  法  院  裁  定                    九十二年度裁字第一六九號
    上  訴  人  財政部臺灣省南區國稅局
    代  表  人  甲○○
    被 上訴 人  乙○○
右當事人間因綜合所得稅事件，上訴人對於中華民國九十年十一月三十日高雄高等行
政法院九十年度訴字第一五一二號判決，提起上訴，本院裁定如左：
    主  文
上訴駁回。
上訴審訴訟費用由上訴人負擔。
    理  由
按對於高等行政法院判決上訴，非以其違背法令為理由，不得為之，行政訴訟法第二
百四十二條定有明文。是對於高等行政法院判決上訴，若未具體說明原判決違背何項
法令、不適用或如何適用不當之具體情事，即非主張原判決違背法令以為上訴理由，
其上訴不應准許。本件上訴人對於高雄高等行政法院九十年度訴字第一五一二號判決
提起上訴。其上訴理由略以：查中硝公司既係假藉增資再減資手續，達分配盈餘之目
的，實質上並無轉讓證券之性質，被上訴人配偶身為中硝公司之股東，其實際上並未
提出任何金錢為增資，反取得中硝公司資本公積無償配發之「新股份」，甚而未幾即
自中硝公司取得收回該股份之現金，難認在其接受中硝公司新股份分派之際，不知上
開情事，且公司以迂迴方式即先利用增資、減資之手法，以現金收回資本公積轉增資
配發股票，將出售土地增益分配予各股東，實際獲利益者為各股東而非公司，又依公
司法第二百七十七條規定，公司非經股東會決議不得變更章程，且增資與減資均屬變
更章程之事項，而中硝公司於第一次辦理減資時，股東全數出席，有中硝公司股東會
決議錄可稽，是其對中硝公司先後第二次在極短期間內增資後再減資，對其權益影響
甚大之事，自難諉為不知，且本件被上訴人顯係誤解財政部六十九年五月八日臺財稅
字第三三六九四號及八十三年六月十五日臺財稅字第八三一五九六四四九號函釋，而
誤解法令僅係非故意，要難謂無過失，依所得稅法第一百十條第一項規定及司法院釋
字第二七五號解釋意旨，仍應予處罰，是上訴人處罰鍰新台幣（下同）二九、九○○
元，並無違誤。本案係士林稽徵所查核中硝公司時發現異常，乃函請中硝公司補辦理
扣（免）繳申報，該公司辦理扣（免）繳後，隨即開立扣繳憑單通知股東補辦理申報
，是被上訴人配偶取得之系爭營利所得與士林稽徵所查獲中硝公司未辦理扣（免）繳
有牽連關係，而士林稽徵所查獲中硝公司未辦理扣繳之事實時，對於該公司各股東漏
報系爭營利所得已取得具體事證，依財政部七十九年六月五日臺財稅第000000
000號及財政部賦稅署八十一年七月二十二日臺稅二發第八一○八○四五三一號函
釋規定，士林稽徵所查獲該公司未辦理扣繳之日即為調查基準日，而士林稽徵所查獲
中硝公司未辦理扣繳時，已知有那些股東漏報系爭營利所得，僅因該所對被上訴人配
偶無管轄權，不得逕行對被上訴人處以罰鍰，乃將漏報之事實通報上訴人，是被上訴
人雖於公司辦理扣繳後隨即辦理補申報，然已不符合自動補報補繳規定。且鈞院九十
年度判字第六六七號、臺北高等行政法院八十九年度訴字第七二四號、八十九年度訴
字第二○二四號及八十九年度訴字第四○九二號等類似案例，均認應予裁罰，足證原
判決以被上訴人非董事等情，認其行為無故意或過失，有誤解法令處等語。惟核其上
訴內容，係就原審取捨證據，認定事實之職權行使，指摘其為不當，而未具體說明原
判決違背何項法令、不適用或如何適用不當之具體情事。揆之首揭說明，即非主張原
判決違背法令以為上訴理由，其上訴難謂適法，應予駁回。  依行政訴訟法第二百四
十九條第一項前段、第一百零四條、民事訴訟法第九十五條、第七十八條，裁定如主
文。
中    華    民    國    九十二      年      二        月      十三      日
                    最 高 行 政 法 院  第 五 庭
                                審 判 長 法  官      徐  樹  海
                                         法  官      蔡  進  田
                                         法  官      黃  璽  君
                                         法  官      林  家  惠
                                         法  官      林  茂  權
右  正  本  證  明  與  原  本  無  異
                                         法院書記官  陳  盛  信
中    華    民    國    九十二      年      二        月      十三      日


司法院資訊處製作；財團法人民間司法改革基金會備份。
